【裁判字號】    98,易,2269
【裁判日期】    981030
【裁判案由】    毒品危害防制條例
【裁判全文】
臺灣臺北地方法院刑事判決              98年度易字第2269號
公  訴  人  臺灣臺北地方法院檢察署檢察官
被      告  甲○○
上列被告因違反毒品危害防制條例案件，經檢察官聲請簡易判決
處刑（九十八年度毒偵字第一九六八號），本院受理後（九十八
年度簡字第二九九七號），認不宜以簡易判決處刑，改依通常程
序審理，被告於準備程序中先就被訴事實為有罪之陳述，經本院
告以簡式審判之旨，並聽取當事人之意見後，本院合議庭裁定行
簡式審判程序，判決如下：
    主  文
甲○○施用第二級毒品，累犯，處有期徒刑捌月。
    事  實
一、甲○○前於(一)民國八十七年間，因施用毒品而違反毒品危害
    防制條例案件，經本院以八十七年度毒聲字第四四號裁定送
    觀察、勒戒後，認無繼續施用毒品之傾向，經臺灣臺北地方
    法院檢察署（下稱臺北地檢署）檢察官以八十七年度偵字第
    九七九九號不起訴處分書為不起訴處分確定；次於(二)八十八
    年間，因施用毒品而違反毒品危害防制條例案件，經臺灣士
    林地方法院（下稱士林地院）以八十八年度毒聲字第一○四
    四號裁定送觀察、勒戒後，認無繼續施用毒品之傾向，經臺
    灣士林地方法院檢察署檢察官以八十八年度偵字第五八三六
    號不起訴處分書為不起訴處分確定；復於(三)八十九年間，因
    於五年內再施用毒品而違反毒品危害防制條例案件，經本院
    以八十九年度毒聲字第四五○號裁定令入戒治處所施以強制
    戒治後，認無繼續戒治之必要，而以八十九年度毒聲字第三
    ○九七號裁定停止戒治，所餘戒治期間付保護管束，於九十
    年一月十一日停止處分出監，指揮書執行完畢日期為九十年
    六月二十一日，該次施用毒品犯行並經本院以八十九年度易
    字第七○○號刑事判決，判處有期徒刑三月確定，於九十二
    年十二月二十五日易科罰金執行完畢；再於(四)九十五年間，
    因施用毒品而違反毒品危害防制條例案件，經本院以九十五
    年度訴字第八二六號刑事判決，判處有期徒刑八月、六月，
    應執行有期徒刑一年確定，嗣經本院以九十六年度聲減字第
    九九七號裁定減刑為有期徒刑四月、三月，應執行有期徒刑
    六月確定；復於(五)九十五年間，因竊盜案件，經士林地院以
    九十五年度易字第七七六號刑事判決，判處有期徒刑十月，
    甲○○不服提起上訴，經臺灣高等法院以九十六年度上易字
    第二四六五號刑事判決駁回其上訴而確定，嗣經士林地院以
    九十七年度聲減字第八八號裁定減刑為有期徒刑五月確定；
    另於(六)九十六年間，因施用毒品而違反毒品危害防制條例案
    件，經本院以九十六年度訴字第一六七三號刑事判決，判處
    有期徒刑一年四月、八月，減為有期徒刑八月、四月，應執
    行有期徒刑十一月確定；又於(七)九十六年間，因竊盜案件，
    經臺灣高等法院以九十六年度上易字第二○五四號刑事判決
    ，判處有期徒刑五月、十月，減為有期徒刑二月又十五日、
    五月，應執行有期徒刑七月確定；及於(八)九十六年間，因竊
    盜案件，經本院以九十六年度易字第二二六○號刑事判決，
    判處有期徒刑十月，減為有期徒刑五月確定。上開(四)(六)(八)之
    罪，嗣經本院以九十七年度聲字第四九二號裁定應執行有期
    徒刑一年六月，於九十六年十月四日縮短刑期執行完畢。
二、甲○○仍不知悛悔，基於施用第二級毒品甲基安非他命（下
    稱甲基安非他命）之犯意，於九十八年六月十一日十時二十
    八分許在臺灣臺北地方法院檢察署（下稱臺北地檢署）觀護
    人室接受採尿前回溯九十六小時內之某時，在不詳地點，以
    將甲基安非他命置於玻璃球內燒烤後吸食煙霧之方式，施用
    甲基安非他命一次。嗣因其為假釋付保護管束人口，於九十
    八年六月十一日，前往臺北地檢署觀護人室採集尿液，送驗
    發現呈甲基安非他命陽性反應，始悉上情。
三、案經臺北地檢署觀護人室告發臺北地檢署檢察官偵查後聲請
    簡易判決處刑，本院受理後，認不宜逕以簡易判決處刑，改
    依通常程序審理，嗣經甲○○於準備程序中，就被訴事實為
    有罪之陳述，經本院合議庭裁定改行簡式審判程序。
    理  由
一、證據之認定：
    上開事實二之部分，有被告甲○○於上述時、地於臺北地檢
    署觀護人室警採集尿液送臺灣尖端先進生技醫藥股份有限公
    司以酵素免疫分析法初步檢驗及氣相層析質譜儀法確認檢驗
    ，結果發現有甲基安非他命陽性反應之濫用藥物檢驗報告一
    紙附卷足憑（毒偵卷第五頁參照），且被告甲○○對於上開
    事實二之部分於本院九十八年十月十九日審理時供承不諱（
    本院當日審判筆錄參照），是依上開濫用藥物檢驗報告一紙
    等補強證據已足資擔保被告於本院審理中所為之上開任意性
    自白具有相當程度之真實性，而得確信被告上述自白之犯罪
    事實確屬真實，從而依刑事訴訟法第一百五十六條第一項及
    同條第二項規定，自得依被告上述自白及該補強證據認定被
    告確有為上述施用甲基安非他命一次之犯行，本件事證明確
    ，被告之犯行堪以認定。
二、論罪科刑之法律適用：
  (一)按甲基安非他命為毒品危害防制條例第二條第二項第二款所
    列之第二級毒品，是核被告甲○○所為，係犯毒品危害防制
    條例第十條第二項之施用第二級毒品罪。其施用前後持有第
    二級毒品甲基安非他命之低度行為，為其施用之高度行為所
    吸收，不另論罪。
  (二)查被告有如事實一之(四)(六)(八)部分所載之犯罪科刑執行情形，
    有臺灣高等法院被告全國前案紀錄表及被告所犯上開案件之
    判決書、裁定書各乙份在卷可稽，其前受有期徒刑執行完畢
    ，於五年以內故意再犯本件有期徒刑以上之罪，為累犯，應
    依刑法第四十七條第一項之規定，加重其刑。
  (三)爰審酌被告前已曾因施用毒品而違反毒品危害防制條例案件
    ，經法院裁定送觀察、勒戒、強制戒治及判刑確定，卻仍未
    能把握自新機會，徹底戒除施用毒品之惡習，仍再施用足以
    導致人體機能發生依賴性、成癮性及抗藥性等障礙之第二級
    毒品甲基安非他命，惟念其施用毒品乃戕害自身身心健康，
    尚未危及他人，及犯罪後坦承犯行，態度尚稱良好，兼衡其
    犯罪動機、手段、施用毒品之次數等一切情狀，量處如主文
    所示之刑。
據上論斷，應依刑事訴訟法第二百七十三條之一第一項、第二百
九十九條第一項前段，毒品危害防制條例第十條第二項，刑法第
十一條前段、第四十七條第一項，判決如主文。
本案經檢察官謝憲杰到庭執行職務。
中    華    民    國    98    年    10    月    30    日
                  刑事第九庭    法  官  張詩芸
以上正本證明與原本無異。
如不服本判決應於收受送達後10日內向本院提出上訴書狀，並應
敘述具體理由；其未敘述上訴理由者，應於上訴期間屆滿後20日
內向本院補提理由書（均須按他造當事人之人數附繕）「切勿逕
送上級法院」。
                                書記官  顏淑華
中    華    民    國    98    年    10    月    30    日
附錄本案論罪科刑法條全文
毒品危害防制條例第十條
施用第一級毒品者，處六月以上五年以下有期徒刑。
施用第二級毒品者，處三年以下有期徒刑。


司法院資訊處製作；財團法人民間司法改革基金會備份。
